sv: Kameramonteringstyp: Självhäftande; Bajonett; Klipp; Clip-on; Fristående; Varm sko; Lins; Magnetisk; Skärm; Rälsfäste; Stav; Skruv; Sko; Fristående; Stativ; Övrigt
fr: Type de montage d’appareil photo: Adhésif; Baïonnette; Prince; À pince; Autoportant; Griffe; Lentille; Magnétique; Moniteur; Fixation sur rail; Tige; Vis; Chaussure; Autonome; Trépied; Autre
nl: Type cameramontage: Zelfklevend; Bajonet; Clip; Clip-on; Vrij staand; Flitsschoen; Lens; Magnetisch; Monitor; Railbevestiging; Staaf; Schroef; Schoen; Autonoom; Statief; Andere
sk-SK: Typ pripojenia fotoaparátu: Lepiaci; Bajonet; Spona; Svorka; Voľne stojaci; Sánky; Objektív; Magnetický; Monitor; Držiak na koľajnicu; Tyč; Skrutkový; Trojnožka; Samostatný; Statív; Iné
hu: Kamera rögzítési típusa: Felragasztható; Bajonettzáras; Kapcsos; Felcsíptethető; Szabadon álló; Vakupapucs; Objektív; Mágnes; Monitor; Sín; Rúd; Csavar; Papucs; Önálló; Háromlábú állvány; Egyéb
es: Tipo de montaje móvil: Adhesivo; Bayoneta; Clip; Con clip; Independiente; Zapata; Lente; Magnético; Monitor; Montaje en carril; Varilla; Tornillo; Zapato; Independiente; Trípode; Otros
vi: Loại giá đỡ máy ảnh: Dính; Ngạnh; Kẹp; Dạng kẹp; Tự đứng; Chân hot shoe; Ống kính; Từ tính; Màn hình; Gắn thanh; Gậy; Đinh vít; Chân đế; Độc lập; Giá ba chân; Khác
de: Art der Kameramontage: Klebstoff; Bajonett; Klemme; Zum Anklipsen; Freistehend; Blitzschuh; Linse; Magnetisch; Monitor; Schienenmontage; Stange; Schraube; Schuh; Alleinstehend; Dreibeinstativ; Sonstiges
bg-BG: Тип монтаж на камерата: Лепило; Байонет; Clip; Clip-on; Свободностояща; Hot shoe; Обектив; Магнитен; Монитор; Монтаж на релса; Прът; Винт; Shoe; Самостоятелен; Статив; Други
ja: カメラの取り付けタイプ: 接着剤; バヨネット; クリップ; クリップ式; フリースタンド; ホットシュー; レンズ; 磁気; モニター; レールマウント; ロッド; ネジ; シュー; スタンドアロン; 三脚; その他
en: Camera mounting type: Adhesive; Bayonet; Clip; Clip-on; Freestanding; Hot shoe; Lens; Magnetic; Monitor; Rail mount; Rod; Screw; Shoe; Standalone; Tripod; Other
hr-HR: Način postavljanja kamere/videokamere: Na lijepljenje; Bajonet; Klip-kopča; Kopčanje; Samostojeći; Hot shoe; Objektiv; Magnet; Zaslon; Montaža na šinu; Štap; Vijčano; Shoe; Samostalno; Tronožac; Ostalo
ro-RO: Tip suport aparat foto: Adeziv; Baionetă; Clemă; Fixare cu clemă; De sine stătător (portabil); Hot shoe; Obiectiv; Magnetic; Monitor; Pe șină; Tijă; Șurub; Cold shoe; Autonom (Fix); Trepied; Altele
el: Τύπος τοποθέτησης κάμερας: Αυτοκόλλητο; Κάλυκας; Κλιπ; Κουμπωτό; Ελεύθερης τοποθέτησης; Hot shoe; Φακός; Μαγνητικό; Μόνιτορ; Τροχιά; Ράβδος; Βιδωτή; Πώμα συνδέσμου; Αυτόνομο; Τρίποδο; Άλλο
cs: Typ uchycení kamery: Přilnavý; Bajonet; Klip; Klip; Volně stojící; Horká patice; Objektiv; Magnetická; Monitor; Montáž na kolejnici; Tyč; Šroub; Bota; Samostatné; Stativ; Jiné
pt-BR: Tipo de montagem da câmera: Adesivo; Baioneta; Encaixar; Clip-on; Suporte independente; Sapata quente; Lente; Magnética; Monitor; Montagem em trilho; Haste; Parafuso; Sapato; Autônomo; Tripé; Outro
it: Tipo di montaggio della fotocamera: Adesivo; A baionetta; A clip; Chiusura a scatto; Posizionamento libero; Slitta flash; Lente; Magnetico; Monitor; Montaggio su guida; Asta; Vite; Ganascia; Autonomo; Treppiedi; Altro
fi: Kameran kiinnitystapa: Itseliimautuva; Pistin; Klipsi; Klipsillinen; Vapaasti seisova; Hot shoe; Linssi; Magneettinen; Seuranta; Kiskokiinnitys; Tanko; Ruuvi; Kenkä; Itsenäinen; Kolmijalka; Muu
ru: Тип крепления камеры: Приклеивающийся; Байонет; Клипса; Прикрепляющийся; Отдельно стоящий; Горячий башмак; Объектив; Магнит; Монитор; Крепление на рельс; Штифтовой; Винтовой; Башмак; Отдельный; Штатив; Другое
pl: Typ mocowania aparatu: Klej; Bagnet; Klips; Z zaciskiem; Wolnostojący; Gorąca stopka; Soczewki; Magnetyczny; Monitor; Mocowanie szyny; Drążek; Śruba; Stopka; Samodzielne; Trójnóg; Inne
nb: Kameramonteringstype: Klebende; Bajonett; Klipp; Clip-on; Frittstående; Varm sko; Linse; Magnetisk; Monitor; Veggfeste; Stang; Skrue; Sko; Frittstående; Stativ; Annet
ko: 카메라 장착 유형: 접착식; 총검; 클립; 클립식; 독립형; 핫 슈; 렌즈; 자기식; 모니터; 레일 마운트; 막대; 나사; 신발; 독립형; 삼각대; 기타
lt-LT: Fotoaparato laikiklio tipas: Lipdomas; Kaištinė jungtis; Segtukas; Prisegamas; Laisvai pastatomas; Laikiklis; Objektyvas; Magnetinis; Ekranas; Bėginis laikiklis; Strypas; Prisukamas; Rankena; Pastatomas; Trikojis; Kita
tr: Kamera montaj türü: Yapışkan; Süngü; Klips; Klipsli; Bağımsız; Flaş yuvası; Lens; Manyetik; Monitörlü; Duvara monte; Kamış; Vida; Ayakkabı; Bağımsız; Tripod; Diğer
th: ประเภทการติดตั้งเลนส์เลนส์กับกล้อง: แบบมีกาว; แบบสลัก; คลิปหนีบ; แบบหนีบ; ตั้งอย่างอิสระ; ฮอทชู; เลนส์; แม่เหล็ก; เฝ้าติดตาม; ฐานยึดรางปีกนก; ท่อ; สกรู; รองเท้า; สแตนด์อโลน; แบบสามขา; อื่นๆ
sl-SI: Vrsta namestitve fotoaparata ali kamere: Samolepilna; Bajonet; S sponko; Pripenjanje; Prostostoječa; Elektronski nastavek za dodatno opremo; Objektiv; Magnetno; Monitor; Pritrditev na tirnico; Palica; Privijanje; Nastavek za dodatno opremo; Samostojna; Stativ; Drugo
zh-CN: 相机安装方式: 粘性; 卡销; 夹子; 夹式; 自立式; 热靴; 透镜; 磁力; 监视器; 轨道支架; 杆; 螺丝; 靴形; 独立式; 三脚架; 其他
da: Kameramonteringstype: Selvklæbende; Bayonet; Clips; Clip-on; Fritstående; Varm sko; Linse; Magnetisk; Monitor; Skinnemontering; Stang; Skrue; Sko; Fritstående; Stativ; Andet
pt-PT: Tipo de fixação da câmara: Adesivo; Baioneta; Grampo metálico; Fecho de encaixe; Independente; Sapata de acessórios; Lente; Magnético; Monitor; Montagem da calha; Haste; Parafuso; Sapata; Autónomo; Tripé; Outro
zh-TW: 相機安裝類型: 黏合式; 卡口式; 夾子; 夾式; 獨立式; 熱靴; 鏡片; 磁性; 監測器; 導軌安裝; 桿; 螺旋式; 鞋; 獨立式; 三腳架; 其他